【裁判字號】    99,勞小上,16
【裁判日期】    991229
【裁判案由】    給付工資
【裁判全文】
臺灣板橋地方法院民事裁定            99年度勞小上字第16號
上  訴  人  元工程有限公司
法定代理人  吳宗旭
被上訴人    吳坤謀
上列當事人間請求給付工資事件，上訴人對於中華民國99年11月
10日本院三重簡易庭99年度重勞小字第41號小額民事判決提起上
訴，本院裁定如左：
    主  文
上訴駁回。
第二審訴訟費用新台幣壹仟伍佰元由上訴人負擔。
    理  由
一、按對於小額訴訟程序第一審判決之上訴，非以其違背法令為
    理由，不得為之，又其上訴狀內應記載上訴理由，表明下列
    各款事項：(一)原判決所違背之法令及其具體內容；(二)依訴訟
    資料可認為原判決有違背法令之具體事實，民事訴訟法第43
    6 條之24第2 項、第436 條之25分別定有明文。是當事人以
    小額訴訟程序之第一審判決違背法令為理由提起上訴時，就
    原判決如何不適用法規或適用法規不當，其上訴狀或理由書
    應有具體之指摘，並揭示該法規之條項或其內容，若係成文
    法以外之法則，應揭示該法則之旨趣，倘為司法院解釋或最
    高法院之判例，則應揭示該判解之字號或其內容，如依民事
    訴訟法第469 條第1 款至第5 款所列各款事由提起上訴者，
    其上訴狀或理由書應揭示合於該條款之事實，若小額訴訟程
    序上訴人之上訴狀或理由書未依上述方法表明者，自難認已
    對原判決之違背法令有具體之指摘，其上訴即不合法（參照
    最高法院71年臺上字第314 號判例意旨及民事訴法第436 條
    之32第2 項規定）。又依民事訴訟法第436 條之32第2 項準
    用同法第471 條第1 項之上訴法律審（第三審）之規定，小
    額訴訟程序之上訴人上訴狀內未表明上訴理由，若未於提起
    上訴後20日內提出上訴理由書於原第一審法院，原第一審法
    院無庸命其補正，即得以裁定駁回，其上訴不合法者，本院
    第二審法院亦應得依同法第436 條之32第2 項準用同法第
    444 條第1 項前段之規定，逕以裁定駁回之。
二、查本件上訴人於民國99年11月10日就本院三重簡易庭99年度
    重勞小字第41號小額程序第一審判決提起上訴，其上訴狀僅
    稱：上訴人已給付被上訴人3月份之薪資5千元，有銀行存摺
    可按，又被上訴人為志願離職，有被上訴人自行簽署之切結
    書為憑，被上訴人因酗酒酒駕而觸法，有土城市看守所之紀
    錄可查，被上訴人已於99年1月31日離職，嗣後於99年2月22
    日再度任職，係因兩造間達成減薪之協議，有現職員工為證
    ，被上訴人出勤狀況不佳，有被上訴人自製之日報表可憑云
    云，並未具體表明原判決有如何違背法令之處，且已逾上開
    20日之補提上訴理由法定期間，迄今仍未補提合法之上訴理
    由書，故應認本件上訴為不合法，毋庸命其補正，逕以裁定
    駁回之，且小額訴訟於第二審程序不得提出新攻擊防禦方法
    ，民事訴訟法第436之28條載有明文，上訴人於第二審程序
    始提出清償部分債務及兩造已達成減薪合意之抗辯，核屬新
    攻擊防禦方法，於法不合。另確定上訴人應負擔第二審訴訟
    費用額如主文第二項所示。
三、依民事訴訟法第436 條之32第1 、2 項、第444 條第1 項前
    段、第95條、第78條、第436 條之19第1 項，裁定如主文。
中    華    民    國    99    年    12    月    29    日
                  民事第三庭    審判長法  官  陳財旺
                                      法  官  邱育佩
                                      法  官  徐玉玲
以上正本係照原本作成。
本裁定不得抗告。
中    華    民    國    99    年    12    月    29    日
                                      書記官  蕭聖澄

司法院資訊處製作；財團法人民間司法改革基金會備份。
